【裁判字號】    98,交聲,947
【裁判日期】    980429
【裁判案由】    交管條例聲異
【裁判全文】
臺灣板橋地方法院交通事件裁定         98年度交聲字第947號
原處分機關  交通部公路總局臺北區監理所板橋監理站
異  議  人
即受處分人  甲○○
上列異議人即受處分人因違反道路交通管理處罰條例案件，不服
原處分機關於中華民國98年4 月14日所為之裁決處分（裁決書案
號：板監裁字裁41-A00000000號），聲明異議，本院裁定如下：
    主  文
異議駁回。
    理  由
一、原處分意旨略以：異議人即受處分人甲○○於民國98年2 月
    6 日中午12時59分許，駕駛車牌號碼NT5-760 號重型機車，
    行經臺北市○○路○ 段，不在規定車道行駛，駛入禁行機車
    車道，經臺北市政府警察局交通警察大隊逕行舉發，爰依道
    路交通管理處罰條例第45條第13款規定，裁處罰鍰新臺幣（
    下同）600 元，並依同條例第63條第1 項第1 款規定，記違
    規點數1 點。
二、聲明異議意旨略以：異議人騎乘機車行經臺北市○○路○ 段
    ，與右側車牌號碼BIQ-657 號機車併行，因該車駛至禁行機
    車車道與中線車道之車道線上，伊未避免與之發生碰撞，不
    得不駛入禁行機車車道，竟遭裁罰，殊難甘服，爰依法聲明
    異議。
三、按汽車駕駛人，爭道行駛有機器腳踏車，不在規定車道行駛
    之情形者，處新臺幣600 元以上1800元以下罰鍰，並記違規
    點數1 點，道路交通管理處罰條例第45條第13款、第63條第
    1 項第1 款分別定有明文。經查：異議人於98年2 月6 日中
    午12時59分許，駕駛車牌號碼NT5-760 號重型機車，行經臺
    北市○○路○ 段，不在規定車道行駛，駛入禁行機車車道，
    經臺北市政府警察局交通警察大隊逕行舉發之事實，有臺北
    市政府警察局北市警交大字第A00000000 號舉發違反道路交
    通管理事件通知單及照片各1 件附卷可資佐證，並為異議人
    所不爭執，足堪認定。異議人雖以前揭情詞置辯，惟汽車駕
    駛人駕駛車輛在道路上，本應遵守道路交通標誌、標線、號
    誌之指示、警告、禁制規定，異議人騎乘機車沿臺北市○○
    路○ 段行駛，其路面繪有禁行機車之禁制標線，異議人縱遇
    右側機車往左偏行，自忖無法以較高車速通過，亦非不得減
    速避讓，何得執此自為守法與否之決定，恣意駛入禁行機車
    車道；異議人所辯，不足為據。綜上，異議人騎乘機車，不
    在規定車道行駛之違規事實，事證明確，原處分機關依道路
    交通管理處罰條例第45條第13款規定，裁處罰鍰600 元，並
    依同條例第63條第1 項第1 款規定，記違規點數1 點，核無
    違誤。本件異議為無理由，應予駁回。
據上論斷，應依道路交通案件處理辦法第19條，裁定如主文。
中    華    民    國    98    年    4     月    29    日
                        交通法庭  法  官  廖  怡  貞
以上正本證明與原本無異
如不服本裁定應於送達後5 日內向本院提出抗告狀
                                  書記官  林  惠  齡
中    華    民    國    98    年    4     月    29    日


司法院資訊處製作；財團法人民間司法改革基金會備份。
